臺灣彰化地方法院交通事件裁定　　　　 96年度交聲字第475號
移送機關　　交通部公路總局台中區監理所彰化監理站
異議人即
受處分人　　甲○○
上列受處分人因違反道路交通管理處罰條例案件，對於交通部公
路總局臺中區監理所彰化監理站民國96年6月4日所為之處分（彰
監四字第裁64-I00000000號裁決書），聲明異議，本院裁定如下
：
    主  文
異議駁回。
    理  由
一、按行車速度，依速線標誌或標線之規定，無速限標誌或標線
    者，行車時速不得超過50公里，道路交通安全規則第93條第
    1項第1款訂有明文；復按汽車駕駛人駕駛汽車行車速度，超
    過規定之最高時速60公里以上者，處汽車駕駛人新台幣（下
    同）6千元以上2萬4千元以下罰鍰，並當場禁止其駕駛，另
    吊扣該汽車牌照3個月，且應接受道路交通安全講習，並記
    違規點數3點，道路交通管理處罰條例第43條第1項第2款、
    第4項、第5項及第63條第1項第3款定有明文。
二、異議意旨略以：異議人固坦承有於民國96年5月9日17時40分
    許，駕駛其所有車牌號碼P7-6391號自用小客車行經彰化縣
    大城鄉152線5.5K時，因限速60公里，經測其時速為120公里
    ，超速60公里之違規事實，惟當時舉發之員警僅告知異議人
    須繳納罰鍰，未料接獲裁決書時，尚吊扣汽車牌照，異議人
    對原裁決實難甘服，爰聲明異議云云。
三、經查：
（一）本件受處分人對其於上開時地，有駕駛汽車行車速度超過
      規定之最高時速60公里以上之事實坦承不諱，並有彰化縣
      警察局舉發違反道路交通管理事件通知單1紙在卷可稽，
      受處分人於上開時地違規之事實已堪認定。
（二）按交通勤務警察或依法令執行交通稽查任務人員依前項規
      定舉發時，應告知駕駛人或行為人之違規行為及違反之法
      規；填製通知單，應就其違反行為簡要明確記載於違規事
      實欄內，並記明其違反條款及應到案處所，違反道路交通
      管理事件統一裁罰基準及處理細則第11條第2項、第13條
      第1項分別訂有明文。準此，本件舉發員警所告知其違反
      之法規條款無誤，尚難謂該舉發行為有何違誤，至受處人
      所辯舉發員警未告知尚應吊扣汽車牌照一情，僅為其違反
      行為之法律效果，未告知該條所有之法律效果並未違反舉
      發之程序規定。而本件舉發通知單上已載明本件違反之法
      條為道路交通管理處罰條例第43條第1條，原處分機關依
      該條規定裁處受處分人，自無違誤。
（三）受處分人辯稱該路段沿線並無速限標誌云云，然該路段置
      有速限標誌60公里一情，觀之受處分人自行提出之照片即
      明；況無速限標誌或標線者，行車時速不得超過50公里，
      為道路交通安全規則第93條第1項第1款明定，若受處分人
      未見該路段之速限標誌，自應以不超過50公里之速度行駛
      ，惟其竟以高達120公里之時速駕駛，足見其前開所辯，
      顯無可採。
（四）至受處分人認舉發員警並未示警鳴笛攔停，與事實不符云
      云，惟員警是否鳴笛、以何方式攔停受處分人，與本件違
      規事實並無關連性，受處分人有前開違規事實，經警舉發
      ，為其所不否認，本件事實已臻明確，堪以認定。
四、綜上所述，本件受處分人確有駕駛汽車行車速度超過規定之
    最高時速60公里以上之違規行為。從而原處分機關依道路交
    通管理處罰條例第43條第1項、第3項、第4項及第63條第1項
    第3款規定，裁處罰鍰8千元，施以道路交通安全講習及記違
    規點數3點並吊扣汽車牌照3個月，核無違誤。本件聲明異議
    為無理由，應予駁回。
據上論斷，應依道路交通案件處理辦法第19條，裁定如主文。
中　　華　　民　　國　　96　　年　　6 　　月　　29　　日
                  交通法庭法  官  林欣苑
以上正本證明與原本無異。
如不服本裁定，應於裁定送達後五日內向本院提出抗告狀 (須附
繕本 )。
中　　華　　民　　國　　96　　年　　7 　　月　 　3 　 日
                          書記官  詹國立
